【裁判字號】    98,抗,1332
【裁判日期】    981230
【裁判案由】    聲請撤銷緩刑
【裁判全文】
臺灣高等法院刑事裁定                 98年度抗字第1332號
抗  告  人
即 受刑 人  甲○○
上列抗告人因駕駛業務過失傷害案件，不服臺灣士林地方法院98
年度撤緩字第111號，中華民國98年11 月23日撤銷緩刑之裁定，
提起抗告，本院裁定如下：
    主  文
抗告駁回。
    理  由
一、原裁定意旨略以：抗告人即受刑人甲○○前因犯駕駛業務過
    失傷害案件，經臺灣士林地方法院於民國96年10月31日，以
    96年度交簡字第484 號判決判處有期徒刑三月，減為有期徒
    刑一月又十五日，如易科罰金以新臺幣（下同）1 千元折算
    1日，緩刑二年，並須向被害人李俐慧、胡家瑜支付13萬7千
    元之賠償金。給付方式如下：自96年10月30日起按月於每月
    30日給付3 千元，如有一期未履行，視為全部到期，至全部
    清償為止。該判決於96年12月3 日確定，有判決書、本院被
    告前案紀錄表在卷可查，惟受刑人於判決確定後至97年1 月
    29日止，僅支付被害人四期共1萬2千元，迄今即未再按期給
    付剩餘之金額。經臺灣士林地方法院檢察署分別於98年5 月
    19日、同年10月28日函催支付未果，有華南銀行匯款回條聯
    四紙、臺灣士林地方法院檢察署士檢清執丁96執緩6字第154
    16號函及士檢清執丁97執緩6字第33866號函各乙份附卷可稽
    ，足認受刑人違反上開判決之附記事項，經執行檢察官函催
    ，仍未履行清償之責，顯漠視上開判決依刑法第74條第2 項
    第3款所定負擔，違反情節實屬重大，合於刑法第75條之1第
    1項第4款之撤銷緩刑要件，因而撤銷其緩刑之宣告。
二、抗告意旨略以：
（一）受刑人因生活困苦，無法按月給付被害人3 千元，是該受
      罰，希延長繳納期限，勿撤銷緩刑。
（二）法官應指定時期，在時期之內繳完餘款，如未繳款才罰受
      刑人，比較合理。
（三）又法院已強制扣押受刑人存在郵局之金額1 萬7千507元，
      加上受刑人保險公司給付3萬2 千880元及已給付四期1萬2
      千元，總金額共支付6萬2 千387元，這樣對受刑人才是合
      理。
（四）本次撤銷緩刑實在太突然，在不景氣中要賣出塔位，實屬
      不容易之事，如能定下繳款期日，受刑人會全力還款。
（五）原裁定並未明定一次未繳視為全部到期之繳納方式，時間
      之限制總是有困難，才會有未繳之事發生云云。
三、按，緩刑宣告，得斟酌情形，命犯罪行為人向被害人支付相
    當數額之財產或非財產上之損害賠償；又受緩刑之宣告，而
    違反第74 條第2項第1款至第8款所定負擔情節重大者，足認
    原宣告之緩刑難收其預期效果，而有執行刑罰之必要者，得
    撤銷其緩刑宣告。刑法第74條第2項第3款、第75條之1第1項
    第4款分別定有明文。
四、本院認：
（一）受刑人因犯駕駛業務過失傷害罪，經臺灣士林地方法院以
      96年度交簡字第484 號判決，判處有期徒刑三月，減為有
      期徒刑一月又十五日，如易科罰金以1千元折算1日，緩刑
      二年，並應依上開判決之附記事項給付被害人13萬7 千元
      ，且約定給付之方式係自96年10月30日起，按月於每月30
      日給付3 千元，至清償完畢為止，如一期未給付視為全部
      到期，有判決書附卷足憑（見原審卷第3 頁），且受刑人
      於97年1 月22日親至臺灣士林地方法院檢察署執行科報到
      時，亦已經檢察官當庭告知在卷，有報到筆錄一份在卷可
      考（見原審卷第6頁至第7頁）。惟受刑人於緩刑期內，並
      未依照上開判決意旨履行每月應支付之金額予被害人之條
      件，受刑人於96年10月30日起至97年1 月29日止，給付四
      期賠償金共1萬2千元後，至今長達一年六個月餘，未再依
      前揭判決所附條件按月給付剩餘共12萬5 千元予被害人，
      經臺灣士林地方法院檢察署檢察官於98年5 月19日、98年
      10月28日函催後，仍未履行等情，為受刑人於抗告書狀中
      所自承，亦有臺灣士林地方法院檢察署通知函二紙可資佐
      證，堪認受刑人確有違反上開判決附記事項之情事。
（二）抗告意旨雖稱受刑人因生活困苦，無法按月給付被害人，
      且認已實際負擔6 萬多元賠償金及賠償金之給付方式不合
      理云云，然觀受刑人所執之事由，均係臺灣士林地方法院
      作成96年度交簡字第484 號判決前已存在之情形，該判決
      事實及理由欄第三點末，亦強調「此乃緩刑的負擔條件，
      被告屆期如未依規定清償，依法將構成撤銷緩刑的原因」
      等，在附記事項內亦載明：「如有一期未履行，視為全部
      到期」，受刑人並未對該判決提起上訴，顯然對於判決結
      果並無意見；其在97年1 月22日向執行檢察官報到時亦承
      諾能按期支付賠償金額予被害人，並未有無法負擔之意思
      表示。在法院確定判決宣告緩刑之寬典後，卻只按月繳納
      前四期賠償金後，即長達一年六個月未再履行判決所宣告
      應向被害人支付剩餘12萬餘元之負擔，復經臺灣士林地方
      法院檢察署檢察官二次函催，仍置之不理，無所回應，顯
      然視法律為無物。受刑人違反上開負擔之情節自屬重大，
      前述判決對受刑人所處罪刑予以緩刑宣告，顯難收其預期
      效果，有執行刑罰之必要。原審據以裁定准許檢察官撤銷
      受刑人緩刑宣告之聲請，自屬有據。受刑人猶執前詞，請
      求給予機會，其抗告為無理由，應予駁回。
五、據上論斷，應依刑事訴訟法第412條，裁定如主文。
中    華    民    國    98    年    12    月    30    日
                  刑事第十三庭審判長法  官  曾德水
                                    法  官  崔玲琦
                                    法  官  遲中慧
以上正本證明與原本無異。
不得再抗告。
                                    書記官  陳韋杉
中    華    民    國    98    年    12    月    31    日


司法院資訊處製作；財團法人民間司法改革基金會備份。
